臺灣臺南地方法院刑事判決　　　　　　　　94年度易字第49號
公　訴　人　臺灣台南地方法院檢察署檢察官
被　　　告　丁○　　男　20歲.
上列被告因竊盜案件，經檢察官提起公訴 （93年度營偵字第1345號
），本院判決如下：
    主  文
本件免訴。
    理  由
一、公訴意旨略以：丁○曾犯竊盜罪，經本院於民國九十三年一
    月二十六日，以九十二年度易字第一一０二號案件判處有期
    徒刑三月確定，並於同年二月二十九日執行完畢，竟仍不知
    悔改，復基於意圖為自己不法所有之概括犯意，先後於(一)九
    十三年六月三日上午九時二十分許，在其位於臺南縣白河鎮
    ○○里○○鄰○○路一六七巷十六號住處，竊取其母親戊○
    ○放在皮包中之現金新臺幣（下同）六千元、BENQ廠牌S620
    i型銀色行動電話一支內插SIM卡一枚及其父親張國章所有土
    地銀行存款簿一本及印章一枚，得手後於同日下午五時五十
    分許，至嘉義市○區○路里○○○路五一二號通訊器材行，
    將竊得之前開行動電話，以六百元之價格出賣予不知情之通
    訊行老闆許錫成，並將竊得之SIM卡及存摺、印章隨意丟棄
    ，其餘現金款則自行花用殆盡。(二)復於九十三年六月十九日
    凌晨三時許之夜間，自其前開住處二樓陽台採光罩，進入其
    隔鄰丙○○○位在臺南縣白河鎮○○里○○鄰○○路一六七
    巷二十號住處，侵入該有人居住之住宅後，竊取丙○○○所
    有行動電話二支及現金一千八百元，得手後將竊得之二支行
    動電話，以一千二百元之價格，出賣予不知名之中古手機收
    購商，所竊得之現金則供自己花用殆盡。(三)又於九十三年六
    月廿二日凌晨一時三十分許，至甲○○位在臺南縣白河鎮庄
    內里二鄰客庄內二四號之一住處，將窗戶之紗窗打開後，伸
    手越過該窗戶竊取甲○○放置在窗戶旁邊桌子上之「七星牌
    」香煙九包，得手後隨即逃逸。(四)復於九十三年六月廿二日
    凌晨二時三十分許之夜間，至乙○○位在臺南縣白河鎮○○
    里○○鄰○○路一六七巷十二號住處，見前面小門未關，即
    侵入該有人居住之住宅，竊取乙○○所有放置在二樓房間化
    妝台抽屜內之戒指一只、耳環一個及現金二百元，得手後至
    一樓準備離去之際，見乙○○所有車牌號碼ＭＴＩ─一六六
    號重型機車停放在一樓車庫，且機車鑰匙插在置物箱旁之鎖
    孔，隨即將車庫之鐵捲門打開，並將其所竊得之七星牌香煙
    放在該機車之置物箱內，而將竊得之機車牽至屋外約五公尺
    之處，然因牽車時發出之聲響過大，為屋主乙○○發現後，
    自二樓陽台大聲喝止，丁○乃棄車逃逸，並於同日中午十二
    時許，至嘉義市○區○街里○○路二七四號「金皇昌銀樓」
    ，將所竊得之戒指一只、耳環一個，以一千八百二十元之價
    格出賣予不知情之銀樓老闆吳樹鴻，變賣所得之贓款及竊得
    之現金則供自己花用殆盡，嗣經警循線查知上情。因認被告
    犯有刑法第三百二十條第一項、第三百二十一條第一項第一
    款、第二款之竊盜罪云云。
二、按案件曾經判決確定者，應諭知免訴之判決，且得不經言詞
    辯論為之。刑事訴訟法第三百零二條第一款、第三百零七條
    定有明文；再按案件曾經判決確定者，應為免訴之判決，此
    項原則關於實質上一罪或裁判上一罪，均有其適用。連續犯
    係裁判上之一罪，其一部分犯罪事實曾經判決確定者，其效
    力當然及於全部，故檢察官復將其他部分重行起訴，亦應諭
    知免訴之判決，最高法院四十九年臺非字第二十號判例意旨
    可資參照。
三、訊據被告丁○對於上揭時地連續竊取他人財物之事實坦承不
    諱，核與被害人戊○○、丙○○○、甲○○與乙○○等人於
    警訊中指訴失竊情節大致相符，且有現場照片等在卷可稽，
    被告上揭竊盜犯行足堪認定。惟查被告先於附表所示之時地
    竊取附表所示被害人之財物之竊盜犯行，業據檢察官以九十
    三年度營偵字第九０二號提起公訴，經本院於九十四年一月
    二十日以九十三年度簡字第二一三六號判處有期徒刑陸月，
    如易科罰金以銀元三百元折算一日，並於九十四年三月三十
    日確定在案，有起訴書、刑事判決書及臺灣高等法院被告全
    國前案紀錄表各一件在卷可稽。而綜觀本件被告為檢察官起
    訴之上揭四次竊盜犯行，時間係在九十三年六月三日至六月
    二十二日之間，均居於與前揭確定判決所認定之竊盜犯行（
    九十三年三月至十月）中間，且均係徒手或徒手翻越牆垣安
    全設備等竊取他人財物，其前後竊盜犯行，時間緊接，手法
    相同，觸犯基本構成要件相同之罪名，顯均係基於概括犯意
    反覆為之，自有連續犯之裁判上一罪關係。準此，被告被訴
    之本件連續竊盜犯行自為前揭確定判決既判力所及，揆諸前
    開規定及判例意旨，本件自應為免訴判決之諭知。
四、據上論斷，應依刑事訴訟法第三百零七條、第三百零二條第
    一款，判決如主文。
中　　華　　民　　國　　94　　年　　7 　　月　　12　　日
                  刑事第七庭  審判長法  官  蘇義洲
                                    法  官  徐文瑞
　　　　　　                        法　官　朱中和
以上正本證明與原本無異。
如不服本判決應於送達後10日內向本院提出上訴狀。（應附繕本
）
　    　　　　　　　　　　　　　　　書記官　陳著振
中　　華　　民　　國　　94　　年　　7 　　月　　12　　日
附表：
┌──┬──────┬──────┬───┬─────┬──────┐
│編號│  行為時間  │  行為地點  │被害人│竊得財物  │查獲時間    │
├──┼──────┼──────┼───┼─────┼──────┤
│    │ 九十三年三 │臺南縣白河鎮│呂春綢│車號：ＩＸ│九十三年四月│
│一  │ 月三十日二 │裕農路夜市旁│      │Ｏ—八四六│三日上午一時│
│    │ 十一時三十 │            │      │號重型機車│三十分許    │
│    │ 分許       │            │      │一輛      │            │
├──┼──────┼──────┼───┼─────┼──────┤
│二  │九十三年五月│高雄市七賢一│王志賢│黑色皮包一│九十三年五月│
│    │十八日十三時│路四三二號九│      │只（內含身│十九日上午一│
│    │三十分許    │樓          │      │分證、汽機│時三十分許  │
│    │            │            │      │車駕照、金│            │
│    │            │            │      │融卡）    │            │
├──┼──────┼──────┼───┼─────┼──────┤
│三  │九十三年五月│高雄市七賢二│鄭嵐馨│棕綠色背包│九十三年五月│
│    │十九日上午一│路二五四號二│      │一只      │十九日上午一│
│    │時三十分許  │樓「戲骨網咖│      │          │時三十分許  │
│    │            │」十五號包箱│      │          │            │
│    │            │內          │      │          │            │
├──┼──────┼──────┼───┼─────┼──────┤
│四  │九十三年十月│臺南縣大內鄉│楊淑旭│現金四萬六│臺南縣大內鄉│
│    │三十日上午十│大內村一之五│      │千元      │環湖村二三之│
│    │時許        │十號（侵入住│      │          │三號        │
│    │            │宅部分未據告│      │          │            │
│    │            │訴）        │      │          │            │
├──┼──────┼──────┼───┼─────┼──────┤
│五  │九十三年十月│臺南縣大內鄉│楊淑旭│車號ＧＢ六│臺南縣大內鄉│
│    │三十日上午十│大內村一之五│      │—０二一號│環湖村二三之│
│    │時十分許    │十號        │      │機車一輛  │三號        │
└──┴──────┴──────┴───┴─────┴──────┘
